REYNALDO HERNANDEZ LIBREROS

Desarrollador de Software

📞 +52 2281-17-25-11 - @ abcdatoz.code@gmail.com - 🔗 www.linkedin.com/in/reynaldohernandezlibreros - 🗣 Xalapa, Ver, Mex

FORTALEZAS



habilidades técnicas en programación, diseño de software y arquitectura



Dominio de lenguajes de programación, bases de datos y estructuras de datos.



Adaptabilidad, facilidad y deseo para aprender nuevas tecnologías y herramientas



Trabajo en equipo y colaboración con otros ingenieros y gerentes de proyecto



Compromiso con el aprendizaje continuo y el desarrollo profesional

HABILIDADES

Lenguajes de Programación

C# Javascript TypeScript

Python Kotlin Solidity

Bases de Datos

MS Sql Server MySQL

PostgreSQL FireBase

Tecnologías Web

HTML CSS GIT

PERFIL PROFESIONAL

programador con más de 20 años de experiencia en el desarrollo de software, usando diversos lenguajes de programacion (C#, Javascript, Typescript, Python y Ruby on Rails). mi experiencia abarca desde el desarrollo de aplicaciones de escritorio, aplicaciones web y desarrollo de rest-apis. me gusta estar

en constante aprendizaje de nuevos lenguajes, frameworks, herramientas y paradigmas de programación. actualmente estoy aprendiendo desarrollo movil con el lenguaje kotlin y fundamentos para elaborar smart contracts con solidity.

EXPERIENCIA

Analista Programador

Organo de Fiscalización del Estado de Veracruz

苗 2015 - Present

- Desarrollé 19 nuevos modulos para el sistema contable estatal SIGMAVER
- Apoyé en la Instalación de la plataforma (IIS y SQLserver) para mas de 300 usuarios del SIGMAVER
- · Capacitación y asesoria a usuarios en el uso del SIGMAVER
- · Migré el sistema Sigmaver-Auditor de su versión escritorio a una aplicación web
- · Desarrollé un sistema de control de usuarios
- · Actualmente le doy mantenimiento a otros sistemas del órgano de fiscalización
- · Stack: C#, Sql Server, AngularJS, React, Bootstrap y Git.

Analista Programador

Secretaria de Finanzas del Estado de Veracruz

= 2014 - 2015

- Colaboré en el desarrollo de un sistema de asignación de presupuestos para obra pública de dependencias estatales
- stack: C# .NET, Sql Server, MVC

Desarrollador Ejecutivo de Software

Velasco Asesores S.C.

= 2002 - 2013

- laboré desarrollando aplicaciones de escritorio, sistematizando procesos administrativos implementados en los siguientes sistemas: Adquisiciones, Control Vehicular, Contabilidad, Modulos para el sistema de Nóminas,
- Oficialía de partes, Obra pública, Facturación y Cobranza de servicios de seg
- · uridad, Presupuestos y un Sistema de Facturación y Cobranza de Consumo de Agua.
- stack: Visual Basic, C#, SQL Server, Ruby on Rails (en un sistema de facturación en 2007) y Crystal Reports

EDUCACIÓN

Licenciado en Informática

Universidad Veracruzana

iii 1997 - 2001

Técnico en Informática Administrativa

Programador Analista

Instituto Tecnológico Rooselvelt

iii 1993 - 1994